【裁判字號】    92,交聲,144
【裁判日期】    921031
【裁判案由】    違反道路交通管理處罰條例聲明異議
【裁判全文】
臺灣新竹地方法院交通事件裁定                    九十二年度交聲字第一四四號
    移送機關  交通部公路總局新竹區監理所新竹市監理站
    受處分人  甲○○
    即異議人
右列受處分人因違反道路交通管理處罰條例案件，對於交通部公路總局新竹區監理所
新竹市監理站中華民國九十二年八月六日竹監新五字第裁五一─Ｅ00000000
號裁決處分，聲明異議，本院裁定如左：
      主  文
異議駁回。
      理  由
一、原裁決書理由略以：聲明異議人即受處分人甲○○於民國九十二年六月九日二十
    時四十分許，駕駛車牌號碼五Ｐ─七七一一號自用小客車，行經新竹市○○路與
    東勢街口時紅燈右轉，經執勤警員目視違規後攔停舉發，並依道路交通管理處罰
    條例第五十三條第一項規定，逕行裁處聲明異議人罰鍰新臺幣（下同）二千七百
    元，並記違規點數三點等語。
二、聲明異議意旨略以：異議人於九十二年六月九日二十時四十分許，駕駛車牌號碼
    五Ｐ－七七一一號自用小客車，行經忠孝路與東勢街口時雖有右轉，但未發現紅
    燈，且當時時間係晚上，異議人無法判斷是否有紅綠燈裝置，而該路口亦無ＳＴ
    ＯＰＬＩＮＥ標示，是警員在交通號誌不明狀況下逕行舉發，程序顯有明顯瑕疵
    ，且異議人於事後重回現場，發覺該路之紅燈號誌已損害，是舉發單位所舉發之
    違規事實，顯有失當，為此聲明異議云云。
三、本院認定之依據：
(一)、按受處分人，不服第八條主管機關所為之處罰，得於接到裁決書之翌日起二十日
    內，向管轄地方法院聲明異議。又交通法庭認為聲明異議無理由者，應以裁定駁
    回之。道路交通管理處罰條例第八十七條第一項、道路交通案件處理辦法第十九
    條分別定有明文。次按，汽車駕駛人，行經有燈光號誌管制之交岔路口闖紅燈者
    ，處一千八百元以上五千四百元以下罰鍰，道路交通管理處罰條例第五十三條亦
    有規定。
(二)、經查，異議人即受處分人於九十二年六月九日二十時四十分許，駕駛車牌號碼五
    Ｐ－七七一一號自用小客車，行經忠孝路與東勢街口右轉，經警目視攔檢後逕行
    舉發等情，為異議人所不否認，並有新竹市警察局舉發違反道路交通管理事件通
    知單、交通部公路局新竹區監理所新竹市○○○○○道路交通管理事件裁決書各
    乙紙附卷足稽，足認異議人確有於上揭時地行經於該處並右轉之事實。而證人即
    開立舉發違反道路交通管理事件通知單之警員盧元富到庭結證稱：「當日我們執
    行重點稽查取締，發現異議人的車輛違規右轉，當時他是從東勢街右轉忠孝路，
    當時號誌有正常運作，且紅綠燈已經設立很久了，又我們執行稽查會先看號誌，
    而當時我攔下異議人有請他回頭看號誌燈，他沒有表示意見，就把行照拿出來」
    等語。且異議人亦自承：「我被警察攔下之後，我問他有沒有紅綠燈，他要我回
    頭看，我看到忠孝街的紅綠燈，但是看不到東勢街的號誌，因為東勢街的紅綠燈
    是壞的，但是忠孝街的號誌是正常的，我隔天去拍照就發現號誌是故障的，一般
    駕駛人在右轉時，應該注意車前狀況，而不是轉去看另一邊的號誌」等語，參以
    忠孝路與東勢街口交通號誌係於八十五年七月設置，九十二年六月九日該路口交
    通號誌為正常運作無故障維修情形，且該路口交通號誌早上六時到夜間零時運作
    普通二時相號誌，夜間零時至隔日凌晨六時則是運作閃光時相，忠孝路口為主要
    幹道，閃黃燈，車輛應減速慢行，東勢街口為支線道閃紅燈，車輛應先停再行，
    亦有新竹市政府九十二年十月一日府交管字第○九二○○八一八四七號函，及本
    院九十二年十月十三日十一時五十分公務通知、查詢電話紀錄表各乙份在卷可稽
    ，足認於本案舉發當時，忠孝路與東勢街口之交通號誌確係正常運作，另異議人
    於事後重返違規遭舉發之現場所拍攝之照片，因非案發當時之照片，故無法為本
    案發生當時之事實佐證，而與本案無關，附此敘明，是異議人辯稱該路口交通號
    誌故障，致無法判斷當時號誌為何，且無停止線云云，顯難採信，而無足採。
四、綜上，異議人確有違規紅燈右轉之事實，從而，原處分機關依據道路交通管理處
    罰條例第五十三條第一項之規定，並審酌異議人違規情節之輕重，裁處罰鍰二千
    七百元，並依同法第六十三條第一項記違規點數三點，認事用法無何違誤，量罰
    亦甚妥適，應予維持，本件異議為無理由，應予駁回。
五、據上論結，應依道路交通案件處理辦法第十九條，裁定如主文。
中      華      民      國    九十二    年      十      月    三十一    日
                                  臺灣新竹地方法院交通法庭
                                      法    官   楊數盈
右正本證明與原本無異。
如不服本裁定，應於裁定送達後五日內向本院提出抗告狀。
                       書 記 官   沈藝珠
中      華      民      國    九十二    年      十      月    三十一    日


司法院資訊處製作；財團法人民間司法改革基金會備份。
